【裁判字號】    98,交聲,1274
【裁判日期】    990412
【裁判案由】    聲明異議
【裁判全文】
臺灣臺南地方法院交通事件裁定        98年度交聲字第1274號
原處分機關  交通部公路總局嘉義區監理所臺南監理站
異  議  人
即受處分人  甲○○
上列異議人即受處分人因違反道路交通管理處罰條例案件，對於
交通部公路總局嘉義區監理所臺南監理站98年10月8 日所為之處
分（原處分案號：嘉監南字第裁74-M00000000號），聲明異議，
本院裁定如下：
    主  文
異議駁回。
    理  由
一、原處分意旨略以：異議人即受處分人甲○○（下稱異議人）
    駕駛車牌號碼UP-0606 號自用一般小貨車，於民國98年7 月
    29日8 時3 分許，沿臺南縣歸仁鄉○○路○ 段由西往東方向
    行駛，行經該路256 號前40、50公尺，違反道路交通安全規
    則（即未注意車前狀況）肇事致被害人郭溪泉死亡，為臺南
    縣警察局歸仁分局交通事故處理小組警員製單舉發，嗣經移
    送機關即交通部公路總局嘉義區監理所臺南監理站認其違規
    事證明確，依道路交通管理處罰條例第61條第1 項第4 款及
    第67條第3 項（裁決書漏載）之規定，裁處異議人吊銷自用
    一般小貨車之駕駛執照，1年內禁考。
二、聲明異議意旨略以：異議人係駕駛自用小貨車過失肇事致被
    害人死亡，並非故意為之，異議人經濟狀況不佳，無法與被
    害人家屬達成和解，因而為此聲明異議，請求撤銷原處分等
    語。
三、按汽車行駛時，駕駛人應注意車前狀況及兩車併行之間隔，
    並隨時採取必要之安全措施，道路交通安全規則第94條第3
    項定有明文；次按汽車駕駛人違反道路交通安全規則，因而
    肇事致人死亡，吊銷其駕駛執照，道路交通管理處罰條例第
    61條第1項第4款亦規定甚明。
四、經查：
(一)異議人駕駛車牌號碼UP-0606號自用一般小貨車，於98年7月
    29日8 時3 分許，沿臺南縣歸仁鄉○○路○ 段由西往東方向
    行駛，行經該路256 號前40、50公尺，本應注意車前狀況，
    隨時採取必要之安全措施，而依當時天氣晴、日間自然光線
    、柏油路面乾燥無缺陷、無障礙物、視距復屬良好等情，客
    觀上亦無不能注意之情事，竟疏於注意及此，適有行人郭溪
    泉手牽腳踏車至凱旋路256 號對向違規橫越道路時，亦疏未
    注意來往車輛，異議人見狀業已避煞不及，而撞擊郭溪泉，
    致郭溪泉因而受有腿、臀、腰、胸、肩、頸、背、頭側部等
    處撞挫傷合併骨折等多發性損傷而不治死亡等情，業據異議
    人於其被訴過失致死一案，於本院98年度交易字第353 號刑
    事審理時坦承不諱，並有道路交通事故調查報告表（一）、
    （二）、道路交通事故現場圖、行車紀錄卡、現場相片51幀
    、臺灣臺南地方法院檢察署勘驗筆錄、驗斷書、相驗屍體證
    明書、臺灣省臺南區車輛行車事故鑑定委員會鑑定意見書各
    1 份附於上開刑案卷可稽，異議人於本件復不爭執其有駕駛
    自用一般小貨車疏未注意車前狀況之情。又異議人因上揭過
    失駕駛行為，致被害人郭溪泉經送醫急救後，仍不治死亡之
    過失致死犯行，業經本院以99年度交簡字第284 號刑事簡易
    判決判處異議人有期徒刑6 月，如易科罰金，以新臺幣1 千
    元折算1 日，緩刑2 年，緩刑期間並應向郭林美玉給付新臺
    幣5 萬元，給付方式為：自99年3 月份起至99年7 月份止，
    於每月10日前各給付新臺幣1 萬元，如有一期不履行，視為
    全部到期等情，有99年度交簡字第284 號刑事簡易判決1 份
    在卷可按，因之，異議人駕駛自用一般小貨車，違反道路交
    通安全規則第94條第3 項之規定（即未注意車前狀況），因
    而肇事致被害人郭溪泉死亡之違規行為，足堪認定。
五、綜上所述，異議人於上揭時、地，駕駛上開一般小貨車，違
    反道路交通安全規，因而肇事致被害人郭溪泉死亡之違規行
    為，洵堪認定。則移送機關裁決時依道路交通管理處罰條例
    第61條第1 項第4 款、第67條第3 項等規定，裁處異議人吊
    銷駕駛執照，一年內禁考，核無違誤。是本件異議為無理由
    ，應予駁回。
七、據上論斷，應依道路交通管理處罰條例第87條第2 項、道路
    交通案件處理辦法第19條，裁定如主文。
中    華    民    國    99    年    4     月    12    日
                        交通法庭法  官  鄭燕璘
以上正本證明與原本無異。
如不服本裁定應於送達後5日內向本院提出抗告狀（應附繕本）
。
                                書記官   蔡明峰
中    華    民    國    99    年    4     月    12    日

司法院資訊處製作；財團法人民間司法改革基金會備份。
